臺灣雲林地方法院刑事判決
110年度交易字第133號
公  訴  人  臺灣雲林地方檢察署檢察官
被      告  謝訓良


上列被告因公共危險等案件，經檢察官提起公訴（109 年度偵字
第8108號），被告於準備程序中就被訴公共危險部分之事實為有
罪之陳述，經告知簡式審判程序之旨，並聽取當事人之意見後，
本院裁定該部分改依簡式審判程序審理，判決如下：
    主  文
謝訓良駕駛動力交通工具，而吐氣所含酒精濃度達每公升零點二
五毫克以上，累犯，處有期徒刑伍月，併科罰金新臺幣貳萬元，
徒刑如易科罰金，罰金如易服勞役，均以新臺幣壹仟元折算壹日
。
    事  實
一、謝訓良於民國109年8月1日16時30分至17時許，在雲林縣虎
    尾鎮某工地飲用啤酒2瓶後，於同日19時許，搭乘交通車返
    回雲林縣虎尾鎮之統領KTV後，明知飲酒後不得駕駛動力交
    通工具，仍基於酒後駕駛動力交通工具之犯意，自上開地址
    騎乘車牌號碼000-000號普通重型機車出發行駛於道路。嗣
    於同日19時31分，途經雲林縣○○鎮○○路000號之馬光國小側
    門前時，不慎與張遊榮所騎乘之車牌號碼000-0000號普通重
    型機車發生碰撞，致謝訓良受有頭部外傷併下巴撕裂傷約3
    公分、右臉擦傷、右肩挫傷、左小腿擦挫傷等傷害；張遊榮
    則受有疑似創傷性蜘蛛膜下出血、前胸壁挫傷、左側腕部挫
    傷、左側大腿挫傷、頭皮擦傷、前胸壁擦傷、右腳挫傷等傷
    害（謝訓良涉犯過失傷害部分，業據張遊榮撤回告訴，本院
    另為公訴不受理判決）。嗣警方獲報到場，於同日20時50分
    ，在天主教若瑟醫療財團法人若瑟醫院測得謝訓良吐氣所含
    酒精濃度為每公升0.25毫克，因而循線查悉上情。
二、案經雲林縣警察局虎尾分局報告臺灣雲林地方檢察署檢察官
    偵查起訴。
    理  由
一、按除簡式審判程序及簡易程序及第376 條第1 款、第2 款所
    列之罪之案件外，第一審應行合議審判，又除被告所犯為死
    刑、無期徒刑、最輕本刑為3 年以上有期徒刑之罪或高等法
    院管轄第一審案件者外，於刑事訴訟法第273 條第1 項程序
    進行中，被告先就被訴事實為有罪之陳述時，審判長得告知
    被告簡式審判程序之旨，並聽取當事人、代理人、辯護人及
    輔佐人之意見後，裁定進行簡式審判程序，刑事訴訟法第28
    4 條之1 、第273 條之1 第1 項分別定有明文。查本件被告
    謝訓良所犯之公共危險罪係屬刑事訴訟法第376 條第1 款所
    列之罪，依法獨任進行審理程序，又被告於本院行準備程序
    時就被訴事實為有罪之陳述，依前揭規定，經聽取當事人之
    意見後，裁定改行簡式審判程序。另簡式審判程序之證據調
    查，依刑事訴訟法第273 條之2 規定，不適用證據提示、交
    互詰問及傳聞法則有關證據能力限制等規定，是卷內所列之
    各項證據，自得作為證據，先予敘明。
二、上揭犯罪事實，業據被告於本院審理時坦承不諱（本院卷第
    65頁、第98頁至第99頁、第105頁），核與證人張遊榮之證
    述相符（警卷第13頁、第15頁至第21頁；偵卷第37頁至第39
    頁），復有雲林縣警察局虎尾分局道路交通事故現場圖、道
    路交通事故調查報告表(一)(二)各1份（警卷第29頁至第33
    頁）、證號查詢機車駕駛人、車輛詳細資料報表共2份（警
    卷第65頁至第71頁）、現場暨車損照片22張（警卷第35頁至
    第55頁）、天主教若瑟醫療財團法人若瑟醫院109年10月18
    日醫字0000000-000號診斷證明書1份（警卷第25頁）、天主
    教若瑟醫療財團法人若瑟醫院109年8月11日醫字第1090811-
    048號診斷證明書1份（警卷第27頁）、雲林縣警察局虎尾分
    局道路交通事故當事人酒精測定紀錄表2份（警卷第23頁）
    、財團法人工業技術研究院呼氣酒精測試器檢定合格證書1
    份（偵卷第71頁）、雲林縣警察局舉發違反道路交通管理事
    件通知單1份（警卷第61頁）、交通部公路總局嘉義區監理
    所110 年3 月30日嘉監鑑字第1100000188號函及所附交通部
    公路總局嘉義區監理所嘉雲區車輛行車事故鑑定會嘉雲區00
    00000 案鑑定意見書1份（偵卷第65頁至第68頁）、雲林縣
    警察局舉發違反道路交通管理事件通知單影本1份（警卷第6
    3頁）、虎尾分局交通小隊警員職務報告1份（偵卷第57頁至
    第61頁）、酒精代謝計算作業查詢結果1份（偵卷第75頁）
    在卷可稽，並有監視錄影電磁紀錄光碟1片（偵卷卷末光碟
    存放袋內）可資佐證，核屬相符，是被告自白與前揭事證相
    符，應堪採信。
三、核被告所為，係犯刑法第185 條之3 第1 項第1 款之駕駛動
    力交通工具，而吐氣所含酒精濃度達每公升零點二五毫克以
    上之罪。被告前因公共危險案件，經本院以108 年度虎交簡
    字第201 號刑事簡易判決判處有期徒刑4 月確定，於109 年
    2 月5 日易科罰金執行完畢，有臺灣高等法院被告前案紀錄
    表在卷可稽，故被告於受有期徒刑執行完畢後，5 年內故意
    再犯本件有期徒刑以上之罪，依刑法第47條第1 項規定，為
    累犯，應依法加重其刑。至司法院釋字第775 號解釋係指個
    案應量處最低法定刑、又無法適用刑法第59條在內減輕規定
    之情形，法院應依此解釋意旨裁量不予加重最低本刑（最高
    法院108 年度臺上字第338 號判決意旨參照），本案依被告
    犯罪情節，並無上開情事，自無從依上開解釋意旨裁量不予
    加重最低本刑，併此敘明。另本件被告之雲林縣警察局虎尾
    分局交通分隊道路交通事故肇事人自首情形紀錄表固記載：
    「報案人或勤指中心轉來資料未報明肇事人姓名，處理人員
    前往傷者就醫之醫院處理時，肇事人在場，並當場承認為肇
    事人」，然被告犯刑法第185 條之3 第1項第1 款之罪之犯
    行，係因警施以酒精濃度測試而查知，當無自首之適用，附
    此敘明。
四、爰審酌被告酒後駕車足以造成注意能力減低，提高重大違反
    交通規則之可能，除增加其他用路人無端風險，亦有危及被
    告自身安全之虞，且交通事故動輒造成死傷，其潛在之危害
    性不言可喻，況政府已對禁止酒駕行為大力宣導，並嚴加取
    締，被告對此危險性應有認識，卻輕忽危險駕駛可能造成死
    傷結果，於飲酒後吐氣酒精濃度為每公升0.25毫克（MG/L）
    ，已達本罪規定不能安全駕駛動力交通工具之吐氣酒精濃度
    標準，仍貿然騎乘機車行駛於道路，足見其心存僥倖，任意
    觸法，置己身及其他用路人之生命、身體、財產損失於不顧
    ，危及道路交通安全秩序，且被告於酒駕之過程中肇事，致
    被害人張遊榮受有上開傷勢，已然造成用路人之危害，又被
    告前已因1 次酒後駕車之案件，經本院以108 年度虎交簡字
    第201 號刑事簡易判決判處有期徒刑4 月確定等情，有臺灣
    高等法院被告前案紀錄表在卷可稽，竟仍2 犯本案酒後駕車
    之犯行，顯未因刑之宣告而受有警惕，本不宜輕縱，惟念及
    被告於偵查中及本院審理時均坦承犯行，又其所駕駛之動力
    交通工具為普通重型機車，其危險性較一般客車、貨車等4 
    輪以上車輛為低，兼衡其為高職畢業之智識程度，從事板模
    工之工作，月薪約新臺幣2 萬餘元，未婚，家中尚有母親及
    胞弟，暨其亦因本案而受有上揭傷勢等一切情狀，量處如主
    文所示之刑，並諭知易科罰金及易服勞役之折算標準。
據上論斷，應依刑事訴訟法第273 條之1 第1 項、第299 條第1
項前段，刑法第185 條之3 第1 項第1 款、第47條第1 項、第41
條第1 項前段、第42條第3 項前段，刑法施行法第1 條之1 第1 
項，判決如主文。
本案經檢察官黃立宇偵查起訴，檢察官李承桓到庭執行職務。　
中　　華　　民　　國　　110 　年　　8 　　月　　30　　日
                  刑事第八庭    法  官  黃偉銘
以上正本證明與原本無異。
如不服本判決應於收受判決後 20 日內向本院提出上訴書狀，並
應敘述具體理由；其未敘述上訴理由者，應於上訴期間屆滿後20
日內向本院補提理由書（均須按他造當事人之人數附繕本）。「
切勿逕送上級法院」。
                                書記官  廖千慧
中　　華　　民　　國　　110 　年　　8 　　月　　30　　日
附錄本案論罪科刑法條全文：
【中華民國刑法第185 條之3 】
駕駛動力交通工具而有下列情形之一者，處2 年以下有期徒刑，
得併科20萬元以下罰金：
一、吐氣所含酒精濃度達每公升零點二五毫克或血液中酒精濃度
    達百分之零點零五以上。
二、有前款以外之其他情事足認服用酒類或其他相類之物，致不
    能安全駕駛。
三、服用毒品、麻醉藥品或其他相類之物，致不能安全駕駛。
因而致人於死者，處3 年以上10年以下有期徒刑；致重傷者，處
1 年以上7 年以下有期徒刑。
曾犯本條或陸海空軍刑法第54條之罪，經有罪判決確定或經緩起
訴處分確定，於五年內再犯第1 項之罪因而致人於死者，處無期
徒刑或5 年以上有期徒刑；致重傷者，處3 年以上10年以下有期
徒刑。